【裁判字號】    90,簡上,4
【裁判日期】    901031
【裁判案由】    詐欺等
【裁判全文】
臺灣澎湖地方法院刑事判決                              九十年度簡上字第四號
    上  訴  人  臺灣澎湖地方法院檢察署檢察官
    被      告  乙○○
右上訴人因詐欺案件，不服本院馬公簡易庭九十年度簡字第三號，中華民國九十年三
月十五日第一審簡易判決（起訴書：八十九年度偵字第二一三號）提起上訴，本院管
轄之第二審地方法院合議庭判決如左：
    主  文
上訴駁回。
    事  實
一、本件被告因詐欺案件，經檢官提起公訴，原審認宜以簡易判決處刑，而論罪科刑
    ，合先說明。本件犯罪事實、應適用之法條、證據及理由，均引用第一審簡易判
    決書之記載（如附件）。
二、上訴意旨略以：被告乙○○連續詐欺所侵害之被害人人數眾多且被告連續詐欺係
    以明知不實之事項使公務員登載於職務上所掌之公文書為其手段，惡性非淺，據
    聞被告事後復不願履行審理中與被害人等所定之和解契約，是以被告顯無悔改之
    意並有再犯之虞，如不予執行刑罰，顯然不足以收儆惕之效。從而原審宣告緩刑
    ，自有不當，為此難認原判決妥適，請撤銷原判決，另為適法之判決云云。經查
    ：本件起訴所載被告連續詐欺之犯罪事實，業經被告自白於案（參原審卷第二百
    三十三頁），復有證人陳龍山、陳吳秉去、鍾晚得、林清木、陳聯帆、廖吳鳳、
    戴輝一、洪自謀等人證述相符，復有土地登記資料、戶政登記資料、印鑑證明書
    、國稅局證明書、繼承系統表、補償費清單、補償費請款單、身分證影本、收養
    約定書、戶籍登記變更登記申請書、養父母姓名補填登記書、高雄市政府函、澎
    湖縣澎湖地政事務所函、澎湖縣政府函等書證附卷資以佐證，犯行明確，堪以認
    定，原審據以論罪科，認事用法，並無不當，量刑亦非不妥。至於被告確已履行
    和解條件乙節，業經證人即告發人甲○○到庭證述明確，供稱：「我們事實上都
    已經和解沒有錯（九十年度附民字第五號），和解中的八筆土地尚有其中一筆地
    號二九七部分尚未移轉過戶（因為那筆土地另有訴外人陳建財向民事執行處提假
    扣押），其他部分都已辦好登記。關於二九七地號部分因假扣押無法辦理登記，
    被告願以其他七筆土地各十分之一移轉繼承登記給其他繼承人，以彌補二九七地
    號的部分無法登記之損失。至於這一部分被告也都配合將相關的證件給我們，以
    便我們去辦理所有的移轉繼承手續，作業期間因為要辦農地證明所費時間可能要
    有兩個月的時間，所以這實在是彼此的誤會，而被告確實已按和解條件履行其他
    七筆土地的移轉繼承登記。」參本院九十年六月二十八日訊問筆錄自明，核與同
    年十月三日之供述吻合，稱：「．．被告有將印章及所有證件，交給我要辦理，
    因為我人最近在大陸，無法辦理完成。．．除二九七被扣押之外，其餘的七筆的
    印鑑及所有權狀都交給我辦理過戶，但我還沒有辦理。．．其他的繼承人只希望
    能變現，所以都登記在我的名下，一併處理，也比較好分配。被告乙○○確實有
    履行和解的內容。被告乙○○也同意將其餘的七筆的土地應有部分十分之一全部
    移轉過戶給告訴人甲○○。只是我目前還沒有辦理過戶而已。如果過戶之後我就
    有七筆土地的全部所有權，我就可以分配給其他的繼承人。七筆土地的印鑑及權
    狀都在我這裡，許天佑也同意這樣的分配方式，我也有跟許天佑本人聯繫過，他
    同意這樣的分配方式。乙○○他也承認他有錯，因為有親戚關係，不要撕破臉。
    ．．如果沒有被告乙○○可能這些土地都不在許家的名下。我們親戚都講好了，
    願意原諒被告乙○○。」參本院九十年十月三日審判筆錄自明，復有澎湖縣馬公
    市○○○段第九六一、一０七六、一０八五、一一六０、一一九０地號、同市○
    ○段第二七七、四八二、二九七號等土地登記謄本附卷得以佐證，堪認被告確因
    裡段第二九七號土地因假扣押未能及時辦理所有權移轉，惟願以其他七筆地之
    應繼分交換以遂和解條件，且辦理所有權移轉登記之所有權狀、印鑑及相關必要
    證件，均交由證人甲○○辦理等情屬實，被告自白犯行又誠意履行和解相關事宜
    ，因認被告有悛悔實據及無再犯之虞，原審以此為緩刑之宣告，核無不當，上訴
    意旨指摘原判決緩刑宣告不妥，請求撤銷改判，要非有理，應予駁回。
三、本件被告乙○○經合法傳喚，無正當理由不到庭，爰不待其陳述逕行判決。
據上論斷，應依刑事訴訟法第四百五十五條之一第三項、第三百七十三條、第三百六
十八條、第三百七十一條，判決如主文。
本案經檢察官王全中到庭執行職務。
中    華    民    國      九十        年      十        月      卅一    日
 臺 灣 澎 湖 地 方 法 院 刑 事 庭
                                   審判長法  官  周   祖   民
                                         法  官  陳   順   輝
                                         法  官  李   宛   玲
右正本證明與原本無異。
本件不得上訴。
中    華    民    國      九十        年      十一      月      二      日
                                         書記官  楊   依   靚


司法院資訊處製作；財團法人民間司法改革基金會備份。
